【裁判字號】    99,訴,1287
【裁判日期】    991103
【裁判案由】    毒品危害防制條例
【裁判全文】
臺灣臺北地方法院刑事判決              99年度訴字第1287號
公  訴  人  臺灣臺北地方法院檢察署檢察官
被      告  甲○○
上列被告因違反毒品危害防制條例案件，經檢察官提起公訴（99
年度毒偵字第2467號），被告於準備程序就被訴事實為有罪之陳
述，經告以簡式審判程序之意旨，並聽取檢察官、被告之意見後
，經本院合議庭裁定改行簡式審判程序，判決如下：
    主  文
甲○○施用第一級毒品，處有期徒刑玖月。
    事  實
一、甲○○前曾於民國97年間因施用毒品案件，經臺灣板橋地方
    法院以97年度毒聲字第771號裁定送觀察、勒戒後，因認無
    繼續施用毒品傾向，於97年10月1日出所，並經臺灣板橋地
    方法院檢察署檢察官以97年度毒偵字第3058號、第4538號、
    第7911號為不起訴處分確定。嗣於98年間，又因施用毒品案
    件，經本院以98年度訴字第2104號分別判決有期徒刑6月、3
    月確定，及於同年間因恐嚇案件，經本院以98年度易字第58
    1號、98年度易字第1544號判決有期徒刑6月確定，及於98年
    間，因施用毒品案件，經臺灣板橋地方法院以99年度簡字第
    1657號判決有期徒刑3月確定，及於同年間又因施用毒品案
    件，經臺灣板橋地方法院以99年度簡字第1658號判決有期徒
    刑3月確定。上開4判決所定之罪，嗣再經臺灣板橋地方法院
    以99年度聲字第2401號裁定定應執行刑為1年5月。復於98年
    間，因傷害案件，經臺灣板橋地方法院以99年度簡字第1150
    號判決有期徒刑6月確定。99年間，又因偽造文書案件，經
    本院以99年度訴字第846號判決有期徒刑3月確定。詎甲○○
    仍不知悔悟，基於施用第一級毒品及第二級毒品之犯意，於
    99年4月1日凌晨為警查獲採尿送驗前之某時，在臺北縣中和
    市○○街14巷24號2樓其友人簡宏宇住處，以將海洛因、甲
    基安非他命同時置入玻璃球內燒烤之方式，同時施用第一級
    毒品海洛因及第二級毒品甲基安非他命。嗣為警於98年4月1
    日3時30分許，在台北縣政府警察局中和分局秀山派出所採
    集其尿液送驗結果，呈安非他命類及鴉片類陽性反應，始查
    知上情。
二、案經臺北縣政府警察局中和第一分局報告臺灣板橋地方法院
    檢察署呈請臺灣高法院檢察署檢察長令轉臺灣臺北地方法院
    檢察署檢察官偵查起訴，被告於準備程序就被訴事實為有罪
    之陳述，經本院合議庭裁定改行簡式審判程序審理。
    理  由
一、本件被告甲○○所犯之罪，其法定刑非死刑、無期徒刑或最
    輕本刑有期徒刑3年以上之罪，亦非高等法院管轄第一審案
    件，且被告於準備程序進行中，就被訴事實為有罪之陳述，
    經告知簡式審判程序之旨，並聽取檢察官、被告之意見後，
    經本院合議庭裁定進行簡式審判程序，是本件之證據調查，
    依刑事訴訟法第284條之1、第273條之2規定，不受同法第
    159 條第1項、第161條之2、第161條之3、第163條之1及第
    164條至第170條規定之限制，合先敘明。
二、上揭犯罪事實，業據被告甲○○於本院審理時坦承不諱，且
    其於99年4月1日3時30分許，為警所採集之尿液，經送請臺
    灣檢驗科技股份有限公司以「酵素免疫分析法」及「氣相層
    析質譜儀」檢驗結果，同時呈安非他命類（濃度：18503
    ng/ml）、鴉片類（濃度：9388ng/ml）陽性反應，此有該公
    司99年4月29日出具之濫用藥物檢驗報告、臺北縣政府警察
    局中和第一分局查獲違反毒品危害防制條例犯嫌代碼對照表
    等在卷可稽（見臺灣臺北地方法院檢察署99年度毒偵字第
    4893號卷第5頁）。而以該公司所採前揭氣相層析質譜儀分
    析法所作藥物及其代謝產物之定性及定量分析，幾乎不會有
    偽陽性反應產生，為毒品檢驗學之常規，亦為本院辦理相關
    違反毒品危害防制條例案件所知悉，上開檢驗結果當足以認
    定為真實，足認被告前開任意性自白與事實相符，應堪採信
    ；本件被告犯行事證明確，洵堪認定。
三、按海洛因、甲基安非他命分屬毒品危害防制條例第2條第2項
    第1款、第2款所規定之第一級、第二級毒品。是核被告本件
    所為，係犯毒品危害防制條例第10條第1項之施用第一級毒
    品罪、同條第2項之施用第二級毒品罪。其於前揭時、地，
    同時施用第一級毒品海洛因、第二級毒品甲基安非他命1次
    ，係以一行為同時觸犯上開二罪名，為想像競合犯，應依刑
    法第55條規定，從一重之施用第一級毒品罪論處。被告於施
    用前持有第一級毒品海洛因、第二級毒品甲基安非他命之低
    度行為，均為其施用之高度行為所吸收，均不另論罪。爰審
    酌被告前已因施用毒品觸法，仍未能戒絕，復施用足以導致
    本身精神障礙、性格異常，甚至造成生命危險之毒品，戕害
    一己之身體健康，惟犯後尚能坦承犯行，及其素行、智識、
    經驗等一切情狀，量處如主文所示之刑，以示懲儆。
四、據上論斷，應依刑事訴訟法第273條之1第1項、第284條之1
    、第299條第1項前段，毒品危害防制條例第10條第1項、第
    2項，刑法第11條前段、第55條，判決如主文。
本案經檢察官葉芳秀到庭執行職務。
中    華    民    國    99    年     11    月    3    日
                  刑事第六庭 法  官    黃桂興
上正本證明與原本無異。
如不服本判決應於收受送達後10日內向本院提出上訴書狀，並應
敘述具體理由；其未敘述上訴理由者，應於上訴期間屆滿後20日
內向本院補提理由書（均須按他造當事人之人數附繕本）「切勿
逕送上級法院」。
                             書記官    彭自青
中    華    民    國    99    年     11    月    3    日
附錄本案論罪科刑法條全文：
毒品危害防制條例第10條：
施用第一級毒品者，處 6 月以上 5 年以下有期徒刑。
施用第二級毒品者，處 3 年以下有期徒刑。

司法院資訊處製作；財團法人民間司法改革基金會備份。
